臺灣臺北地方法院刑事判決　　　　　　　　　　　八十九年度交簡上字第一四○號
　　上　訴　人
　　即　被　告　乙○○
右上訴人因過失傷害案件，不服本院八十九年度北交簡字第一四八三號中華民國八十
九年七月十一日第一審簡易判決（聲請簡易判決處刑案號：台灣台北地方法院檢察署
八十九年度偵字第一一二五三號）提起上訴，本院管轄之第二審合議庭判決如左：
    主  文
原判決撤銷。
乙○○因過失傷害人，處有期徒刑貳月，如易科罰金，以參佰元折算壹日。緩刑參年
。
    事  實
一、乙○○於民國八十八年十一月十五日晚間騎乘車號ＢＢＣ－三七○號機車，沿台
    北市○○街西往東方向行駛，於同日晚間十時五分許行經貴陽街、延平南路交岔
    路口時，本應注意當時於市區道路行車速度不得超過時速四十公里，且汽車行近
    行人穿越道前，應減速慢行，遇有行人穿越時，無論有無交通警察指揮或號誌指
    示，均應暫停讓行人先行通過，且依當時情形，並無不能注意情事，竟疏於注意
    禮讓於該交岔路口東側行人穿越道上南往北行走之行人甲○○先行通過，且貿然
    以時速五十公里之速度前行，不慎在該行人穿越道上撞及正在穿越馬路之甲○○
    ，致其受有右眉裂傷約二公分長、右眼下皮下瘀血、鼻部皮下瘀血約一乘一公分
    、右膝皮下瘀血約五乘十公分、左膝皮下瘀血約五乘五公分、左前臂皮下瘀血約
    五乘五公分等傷害。乙○○隨即報警處理，並於警員前往甲○○就醫之台北市立
    和平醫院處理時在場坦承肇事接受裁判。
二、案經甲○○訴由台灣台北地方法院檢察署檢察官偵查聲請簡易判決處刑。
    理  由
一、右開事實業據被告乙○○坦承不諱，核與告訴人甲○○針對本件事故經過情形之
    陳述相符，並有道路交通事故調查報告表、交通事故談話紀錄表、道路交通事故
    補充資料表等件在卷可稽，告訴人甲○○因本件車禍受有如事實欄所載之傷，亦
    有台北市立和平醫院出具之診斷證明書附卷可考。按行車速度在市區道路時速不
    得超過四十公里；汽車行近行人穿越道前，應減速慢行，遇有行人穿越時，無論
    有無交通警察指揮或號誌指示，均應暫停讓行人先行通過，行為時道路交通安全
    規則第九十三條第一項第一款、第一百零三條分別定有明文。而依當時情形，並
    無不能注意情事，被告竟疏未注意前引規定，貿然在市區道路超速以五十公里之
    速度行車，且於行近肇事路口之行人穿越道時，未暫停禮讓行走於行人穿越道之
    告訴人優先通過而致肇事，伊對本件事故之發生為有過失，至屬明確。再告訴人
    因本件車禍所受傷害，與被告之過失行為間有相當因果關係。本件事證明確，被
    告過失犯行堪以認定。
二、核被告所為，係犯刑法第二百八十四條第一項前段過失傷害罪。被告行經行人穿
    越道不依規定讓行人優先通過，因而致告訴人受傷，依法應負刑事責任，應依道
    路交通管理處罰條例第八十六條第一項規定，加重其刑至二分之一。又被告於肇
    事後隨即報警，並於警員到告訴人就醫之醫院處理時在場坦承肇事，有警製自首
    調查表一份在卷可參，為對於未發覺之罪自首而接受裁判，應依刑法第六十二條
    前段規定減輕其刑，爰依法先加後減。原審認被告被訴之犯罪行為事證明確，予
    以論科，固非無見，惟查：原審對本件被告所負刑責，有前述之法定加重、減輕
    事由均漏未審酌，尚有未洽。被告上訴意旨雖空言指摘原審量刑過重等語，固無
    理由，惟原審判決既有上開可議之處，自應由本院將原判決撤銷改判。爰審酌被
    告過失程度、所生危害、犯後態度及業於九十年七月二十一日與告訴人達成和解
    等情狀，量處如主文所示之刑。被告行為後，刑法第四十一條已於九十年一月四
    日修正，嗣經總統於九十年一月十日公布，並自同年一月十二日起生效，依現行
    刑法第四十一條第一項前段：「犯最重本刑為五年以下有期徒刑以下之罪，而受
    六個月以下有期徒刑或拘役之宣告，因身體、教育、職業、家庭之關係或其他正
    當事由，執行顯有困難者，得以一元以上三元以下折算一日，易科罰金」之規定
    ，較諸修正前之刑法第四十一條以「犯最重本刑為三年以下有期徒刑以下之刑之
    罪，而受六月以下有期徒刑或拘役之宣告」，始得易科罰金之規定，以修正後現
    行刑法第四十一條第一項前段之規定有利於被告，被告行為時雖在刑法第四十一
    條修正生效前，惟依刑法第二條第一項前段規定，仍應適用裁判時即修正後之刑
    法第四十一條第一項前段規定，諭知易科罰金之折算標準。末查，被告前未曾受
    有期徒刑以上刑之宣告，此有台灣高等法院檢察署刑案紀錄簡覆表附卷可按，念
    其素行尚佳，因一時疏忽而罹刑章，且犯後與被害人達成和解，未及於第一審辯
    論終結前撤回告訴，經此教訓後，應已知警惕，而無再犯之虞，本院因認對被告
    所宣告之刑，以暫不執行為適當，乃併予宣告緩刑三年，以啟自新。
據上論斷，依刑事訴訟法第四百五十五條之一第三項、第三百六十九條第一項前段、
第三百六十四條、第二百九十九條第一項前段，道路交通管理處罰條例第八十六條第
一項，刑法第二條第一項前段、第二百八十四條第一項前段、第四十一條第一項前段
、第六十二條前段、第七十四條第一款，罰金罰鍰提高標準條例第一條前段、第二條
，判決如主文。
本案經檢察官黃東焄到庭執行職務。
中        華        民        國     九十一     年    十    月    九    日
                                台灣台北地方法院交通法庭
                                      審判長  法  官  劉壽嵩
                                              法  官  鄧德倩
                                              法  官  陳婷玉
右正本證明與原本無異。
不得上訴
                                              書記官  陳弘文
中        華        民        國     九十一     年    十    月    十四  日
